# 持有待售资产- 其他权益工具投资，出售时其他综合收益转出到留存收益还是损益呢？

提问人：baibing_132 时间：2021-07-26 11:53:00
划分为持有待售处置组中有其他权益工具投资，在出售该处置组时，与其他权益工具投资相关的其他综合收益转出到留存收益还是资产处置损益呢？谢谢您的回复。

回答人：chenyiwei
与直接处置该类金融资产时的处理原则一致，应直接转入留存收益，并将此前累积的与该类金融资产相关的其他综合收益结转留存收益。